【裁判字號】    97,簡上,125
【裁判日期】    970501
【裁判案由】    過失傷害
【裁判全文】
臺灣高雄地方法院刑事判決             97年度簡上字第125號
上  訴  人
即  被  告  丁○○
上列被告因過失傷害案件，不服本院高雄簡易庭96年度簡字第61
90號中華民國96年12月31日第一審判決（聲請簡易判決處刑案號
：96年度調偵字第891 號），提起上訴，於本院審判程序中為有
罪之陳述，經本院管轄之第二審合議庭裁定應依簡式審判程序審
理，判決如下：
    主  文
上訴駁回。
丁○○緩刑貳年。
    事  實
一、丁○○於民國96年5 月24日晚上9 時許牽狗外出散步，其明
    知其所飼養之狗具有攻擊性，理應隨時注意看管，不得令其
    任意竄跑，另於必要時應加戴犬隻專用口罩，以免該犬隻任
    意攻擊他人或其他動物，而依當時情形，並無任何不能注意
    之情事，然丁○○竟疏未注意看管其所飼養之狗，且未為該
    狗加戴犬隻專用口罩，而於同日晚上9 時30分許牽狗行經高
    雄縣鳳山市○○路94號前，因丙○○所飼養之狗在其位於高
    雄縣鳳山市○○路94號住處2 樓吠叫，是時丁○○手拿長棍
    作勢欲打丙○○之狗，丙○○見狀上前理論，丁○○之狗隨
    即衝出咬傷丙○○，丙○○之父乙○○見狀上前阻止，亦遭
    該狗咬傷，丙○○因而受有兩小腿多處裂傷及擦傷等傷害，
    其父親乙○○則受有右小腿裂傷1.5*0.3 公分之傷害。
二、案經丙○○、乙○○訴由高雄縣政府鳳山分局報告臺灣高雄
    地方法院檢察署檢察官偵查起訴。
    理  由
一、本件上訴人即被告丁○○所犯為死刑、無刑徒刑或最輕本刑
    為3 年以上有期徒刑以外之罪，其於本院審判程序中就被訴
    犯罪事實，為有罪之陳述，經審判長告知簡式審判程序之旨
    ，並聽取當事人之意見後，依刑事訴訟法第273 條之1 第 1
    項規定，裁定進行簡式審判程序，合先指明。
二、上揭犯罪事實，業據被告丁○○於本院審理時坦承不諱，核
    與告訴人丙○○、乙○○於警詢及偵訊中指述之情節均相符
    合，另有國軍高雄總醫院附設民眾診療服務處96年5 月24日
    驗傷診斷書、大東醫院96年5 月21日診斷證明書各1 紙、傷
    口照片5 張附卷可稽（見偵1 卷第15、16、19頁）。另查犬
    隻在一般人認知上，乃係具有攻擊性之動物，飼養者理應注
    意看管，並於必要時加戴犬隻專用口罩，以免犬隻有攻擊傷
    害其他動物或人類之情形發生，然本件被告竟疏未注意及此
    ，而使告訴人2 人遭被告所飼養之狗無端攻擊，被告顯然具
    有過失無疑。又告訴人丙○○受有兩小腿多處裂傷及擦傷等
    傷害，而告訴人乙○○則受有右小腿裂傷1.5*0.3 公分之傷
    害之事實，分別有上開診斷證明書2 紙在卷可稽，而本件犯
    罪事實經調查後，既可認定係被告所飼養之狗無端攻擊告訴
    人2 人，則依一般常理推斷，被告疏未注意管理犬隻之消極
    不作為，顯然與告訴人2 人所受傷害間有相當因果關係。是
    被告之自白已有相當之證據資料予以補強，且與事實相符，
    應堪採信。從而，本案事證明確，被告犯行堪予認定，應依
    法論科。
三、核被告丁○○所為，係犯刑法第284 條第1 項前段之過失傷
    害罪。被告因1 過失不作為，造成其所飼養之狗咬傷告訴人
    2 人，顯係1 行為觸犯2 罪名，為想像競合犯，應依刑法第
    55條規定，論以1 過失傷害罪。
四、被告丁○○上訴意旨略以：上訴人已與告訴人丙○○、乙○○達成和解，對原判決認定之犯罪事實亦無意見，請求輕判
    ，並准予諭知緩刑等語。經查，按量刑輕重，係屬事實審法
    院得依職權自由裁量之事項，苟已斟酌刑法第57條各款所列
    情狀而未逾越法定刑度，不得遽指為違法（最高法院72年臺
    上字第6696號、75年臺上字第7033號判例參照）。又在同一
    犯罪事實與情節，如別無其他加重或減輕之原因，下級審量
    定之刑，亦無過重或失輕之不當情形，則上級審法院對下級
    審法院之職權行使，原則上應予尊重，亦有最高法院85年度
    臺上字第2446號裁判意旨可資參酌。本件原審以被告罪證明
    確，適用刑事訴訟法第449 條第1 項前段、第454 條第2 項
    ，刑法第284 條第1 項前段、第41條第1 項前段，刑法施行
    法第1 條之1 規定，判處被告拘役30日，並諭知易科罰金之
    折算標準，認事用法及量刑均無不當，應予維持。被告上訴
    意旨未指摘原判決有何不當，而依卷證所示，原審已依刑事
    訴訟法第452 條第2 項詳細記載認定之犯罪事實、證據及應
    適用之法條，其認事用法並無不當，且本院審酌被告疏未注
    意之過失程度、告訴人2 人所受傷害程度及被告從未否認其
    所飼養之狗咬傷告訴人2 人之良好犯後態度等一切情狀，認
    原審所宣告之刑度亦屬妥適，是本院認被告之上訴為無理由
    ，應予駁回。
五、另查，被告丁○○前未曾受有任何刑之宣告，素行良好，有
    臺灣高等法院被告前案紀錄表可稽，其偶因過失不作為而犯
    本案，導致告訴人2 人受有傷害，於本院審理時業已達成和
    解，並當庭給付賠償金，有本院97年3 月19日準備程序筆錄
    1 份在卷可憑（見本院卷第21頁），被告犯後復能坦認犯行
    ，犯後態度良好，深具悔意，茲念其僅因一時不慎，致罹刑
    典，其經此偵、審教訓後，應知所警惕，信無再犯之虞，且
    已與告訴人2 人成立和解，如前所述，告訴人並表示不再追
    究。再刑罰固屬國家對於犯罪之人，以剝奪法益之手段，所
    加之公法之制裁，惟其積極目的，則在預防犯人之再犯，故
    對於初犯，惡性未深，天良未泯者，若因偶然觸法，即置諸
    刑獄自非刑罰之目的，是本院斟酌再三，認所宣告之刑以暫
    不執行為適當。是本院適用刑法第74條第1 項第1 款之規定
    ，予以宣告被告緩刑2 年，以啟自新。又本院審酌被告所犯
    情節、告訴人2 人所受傷勢、相互達成調解並給付賠償金等
    情，認並無對前開所宣告之緩刑附加條件之必要。
據上論斷，應依刑事訴訟法第273 條之1 第1 項、第455 條之 1
第3 項、第368 條，刑法第74條第1 項第1 款，判決如主文。
本案經檢察官甲○○到庭執行職務。
中    華    民    國    97    年    5     月    1     日
                  鳳山刑事第一庭審判長法  官 黃三友
                                      法  官 林芳華
                                      法  官 陳盈吉
以上正本證明與原本無異。
不得上訴。
中    華    民    國    97    年    5     月    1     日
                                      書記官  陳展榮


司法院資訊處製作；財團法人民間司法改革基金會備份。
